臺灣臺南地方法院民事裁定
111年度聲字第56號
聲  請  人  江茂志  
上列聲請人與相對人臺南市政府交通局等間請求損害賠償事件（
本院110年度國字第6號），聲請法官迴避，本院裁定如下：
    主  文
聲請駁回。
聲請程序費用由聲請人負擔。
    理  由
一、聲請意旨略以：鈞院110年度國字第6號請求損害賠償事件分
    案後未進行準備程序，未落實正當法律程序，民國110年10
    月18日下午第一次開庭沒幾分鐘就宣布要結案，完全沒有調
    查，看情形是受到影響在擺爛，怕送學術單位鑑定結果對被
    告不利。且該次筆錄是整理過的，跟當庭看到的有些落差，
    聲請人當庭的部分主張訴求不見了，被消失了，本案沒有進
    行準備程序，沒有調査任何證據竟然記載所有證據已經調查
    完畢。承審法官於開庭過程不斷與聲請人爭辯，不斷質疑聲
    請人為什麼只告臺南市政府交通局車輛行車事故鑑定委員會
    ，為什麼不告臺南市政府交通局車輛行車事故覆議委員會。
    承審法官對起訴狀、準備書狀、聲請調查證據一狀、二狀等
    書狀內容，完全不清楚只急著要結案。聲請人不斷的請承辦
    法官調查證據，都遭到拒絕。經上網搜尋各大網站、PTT網
    站，發現承辦法官審理的案件中，當事人對其有許多的負面
    評價，完全沒有審理調查證據的能力，枉法裁判，有損訴訟
    當事人的權益及民眾對司法的期待。為此依民事訟訴法第33
    條第1項第2款規定，聲請該法官迴避。
二、按民事事件，當事人得聲請法官迴避者，以法官有民事訴訟
    法第32條所定之情形而不自行迴避，或法官有該條所定以外
    之情形，足認其執行職務有偏頗之虞者為要件，民事訴訟法
    第33條第1項規定甚明。民事訴訟法第33條第1項第2款規定
    法官有應自行迴避而不自行迴避以外之情形，足認其執行職
    務有偏頗之虞，據而聲請法官迴避者，應以法官對於訴訟標
    的有特別利害關係，或與當事人之一造有密切之交誼或嫌怨
    ，或基於其他情形客觀上足疑其為不公平之審判者為其原因
    事實，若僅憑當事人之主觀臆測，或不滿意法官進行訴訟遲
    緩，或認法官指揮訴訟欠當，則不得謂其有偏頗之虞。又法
    官僅於訴訟進行指揮不當，或容納一方當事人調查證據之聲
    請，或他方當事人聲明之證據不為調查，或於曉諭發問態度
    欠佳，不能認為執行職務有偏頗之虞（最高法院69年度台抗
    字第457號、79年度台抗字第90號、86年度台抗字第265號裁
    定意旨參照）。且此種迴避原因，依民事訴訟法第34條第2
    項、第284條之規定，應提出能即時調查之證據以釋明之。
三、經查，聲請人聲請本院110度國字第6號承審法官迴避，無非
    以該案承審法官指揮訴訟不當、對聲請人聲請調查之證據不
    為調查為其主要論據。惟查，法官僅於訴訟進行指揮不當，
    或容納一方當事人調查證據之聲請，或他方當事人聲明之證
    據不為調查，或於曉諭發問態度欠佳，不能認為執行職務有
    偏頗之虞，已如前述，是本案承審法官縱未依聲請人之聲請
    調查證據，或聲請人認為承審法官於訴訟進行指揮不當、曉
    諭發問態度欠佳，均不得因此遽謂本案承審法官有偏頗之虞
    。此外，聲請人並未提出相當證據，足以釋明本案承審法官
    對於本件訴訟有特別利害關係，或與當事人之一造有密切情
    誼或嫌怨，或其他客觀上足疑有不公平審判之情形，則其主
    張本案承審法官執行職務有偏頗之虞，聲請承審法官迴避，
    為無理由，應予駁回。
四、依民事訴訟法第95條、第78條，裁定如主文。　　
中　　華　　民　　國　　111 　年　　4 　　月　　13　　日
                  民事第二庭    審判長法　官  林福來
                                      法　官  王參和
                                      法　官　蘇正賢
以上正本係照原本作成。
如對本裁定抗告，應於收受裁定正本送達後10日內向本院提出抗
告狀，並繳納抗告裁判費新台幣1,000元整。
中　　華　　民　　國　　111 　年　　4 　　月　　13　　日
                                      書記官　林容淑